臺灣高等法院臺中分院刑事判決　　　96年度交上易字第1582號
上　訴　人
即　被　告　乙○○
上列上訴人因過失傷害案件，不服臺灣臺中地方法院96年度交易
字第497號中華民國96年7月31日第一審判決（起訴案號：臺灣臺
中地方法院檢察署96年度偵字第10719號），提起上訴，本院判
決如下：
    主  文
上訴駁回。
乙○○緩刑參年。
    事  實及理  由
一、本案經本院審理結果，認第一審判決認事用法及量刑均無不
    當，應予維持，並引第一審判決書記載之事實、證據及理由
    。（如附件）
二、被告上訴意旨略以：肇事後伊有誠意賠償告訴人損失，然因
    金額談不攏，未能和解，並請求鑑定過失責任等語。
三、本院查：被告就本件車禍發生確有過失，已據原審判決論述
    甚詳；嗣經本院將全案卷證送請台灣省台中市區車輛行車事
    故鑑定委員會鑑定結果，亦認被告應負全部肇事責任，有該
    會96年10 月24日中市行字第0965403388號所附鑑定意見書
    附卷可查。
四、原審因而適用刑事訴訟法第二百九十九條第一項前段，道路
    交通管理處罰第86條第1項，刑法第284條第1項前段、第62
    條前段、第41條第1項前段，中華民國九十六年罪犯減刑條
    例第2條第1項第3款、第7條、第9條等規定，並審酌被告其
    所考領之駕駛執照遭吊銷期間，無照駕駛自小客車，並於行
    經有號誌交岔路口，未遵守燈光號誌闖越紅燈右轉，且未注
    意車前狀況，以致與告訴人丙○○所駕駛之輕型機車發生碰
    撞，造成告訴人丙○○、甲○○因而受有傷害，考量告訴人
    丙○○、甲○○受傷之程度，且被告於肇事後主動載送告訴
    人林愉靖前往警局報案及聯絡救護車救治傷患等一切情狀，
    量處及依法減刑如原審判決主文所示之刑，其認事用法核無
    違誤，量刑亦屬允當，本件上訴為無理由，應予駁回。復查
    被告前未曾因故意犯罪而受有期徒刑以上刑之宣告，有台灣
    高等法院被告全國前案紀錄表附卷可稽，本件因過失犯罪，
    犯後已與被害人達成和解，經此教訓，當知所警惕，應無再
    犯之虞，本院認對被告所宣告之刑，以暫不執行為適當，爰
    併宣告緩刑三年。
五、被告經合法傳喚，無正當理由不到庭，爰不待其陳述，逕行
    判決。
六、據上論斷，應依刑事訴訟法第373條、第371條、第368條，
    刑法第74條第1項第1款，判決如主文。
本案經檢察官丁○○到庭執行職務。
中　　華　　民　　國　　96　　年　　11　　月　　21 　日
            刑事第四庭    審判長法　官  洪  耀  宗
                                法　官  江  德  千
                                法　官  劉  登  俊
上列正本證明與原本無異。
不得上訴。
                                書記官  粘  銘  環
中　　華　　民　　國　　96　　年　　11　　月　　22　　日
附件
臺灣臺中地方法院刑事判決　　　　　　 96年度交易字第497號
公　訴　人　臺灣臺中地方法院檢察署檢察官
被　　　告　乙○○　男　26歲（民國○○年○月○○日生）
　　　　　　　　　　身分證統一編號：Ｚ000000000號
　　　　　　　　　　住臺中市○○區○○路1段230巷1弄1號
　　　　　　　　　　居臺中市○○區○○路1段166巷2之4號
　　　　　　　　　　送臺中市○區○○路135巷2弄10號
上列被告因過失傷害案件，經檢察官提起公訴（96年度偵字第10
719號），本院判決如下：
    主    文
乙○○因過失傷害人，處有期徒刑肆月，減為有期徒刑貳月，如
易科罰金，以新臺幣壹仟元折算壹日。
    犯罪事實
一、乙○○明知其所領有之普通小客車駕駛執照，於民國94年11
    月14日至95年11月13日期間遭吊銷，於駕駛執照遭吊銷期間
    不得駕駛自小客車，竟仍於95年10月2日14時許，無照駕駛
    車牌號碼2662—LC號自小客車，由臺中市○○路往甘肅路方
    向行駛，行經臺中市○○路與大弘街口欲右轉時，原應注意
    汽車行駛至交岔路口，其行進、轉彎，應遵守燈光號誌之指
    揮，又汽車行駛時，駕駛人應注意車前狀況，並隨時採取必
    要之安全措施，而依當時天候晴、日間自然光線、市區○○
    道路口、柏油路面乾燥無缺陷、無障礙物、視距良好、行車
    管制號誌正常，並無不能注意之情事，竟於行經有號誌之交
    岔路口，未遵守燈光號誌擅自闖越紅燈右轉，且未注意車前
    狀況，適有丙○○騎乘車牌號碼SU6—559號輕型機車搭載甲○○，沿臺中市○○路往寧夏路方向行駛，行經臺中市○○
    路與大弘街口有號誌之交岔路口，遭乙○○所駕駛之自小客
    車左前保險桿撞擊，丙○○、甲○○當場人車倒地，丙○○
    因而受有左大腿及左膝挫傷、左膝擦傷之傷害，甲○○因而
    受有脛骨髁骨折之傷害。乙○○於肇事後，即主動聯絡救護
    車並載送丙○○、甲○○前往臺中市警察局第六分局交通分
    隊向承辦員警林武雄陳述肇事經過，而表明願意接受裁判之
    意後。
二、案經丙○○、甲○○訴由臺中市警察局第六分局報告臺灣臺
    中地方法院檢察署檢察官偵查起訴。
    理    由
一、訊據被告乙○○對於上揭時地，於駕駛執照遭吊銷期間，無
    照駕駛自小客車，並於行經有號誌之交岔路口欲右轉時，未
    遵守燈光號誌之指揮而闖紅燈右轉，亦未注意車前狀況，以
    致與告訴人丙○○所騎乘之輕型機車發生碰撞，致使告訴人
    丙○○因而受有左大腿、左膝挫傷、左膝擦傷之傷害，及告
    訴人即後載乘客甲○○受有脛骨髁骨折之傷害等情，業經於
    本院中坦認屬實，並據告訴人丙○○、甲○○於警詢、偵查
    及本院中指訴明確，復有告訴人丙○○、甲○○提出之行政
    院國軍退除役官兵輔導委員會臺中榮民總醫院診斷證明書各
    一份、高堂中醫聯合診所診斷證明書一份（參照警卷第14、
    15、16頁）、臺中市○○○道路交通事故初步分析研判表一
    份（參照警卷第17頁）、道路交通故現場圖一份（參照警卷
    第18頁）、道路交通事故調查報告表(一)(二)各一份（參照警卷
    第19、20頁）、臺中市警察局針對被告及告訴人丙○○所製
    作之道路交通事故談話紀錄表各一份（參照警卷第21、22頁
    ）、雙方車損照片五張（參照警卷第25至27頁）、被告及告
    訴人丙○○之車籍資料各一份（參照警卷第28、29頁）、公
    路監理電子閘門證號查詢汽車駕駛人資料一份、本院公務電
    話紀錄一份等在卷可稽，被告自白供述與現有事證相符，應
    堪置信。而本件交通事故，係因被告闖越紅燈右轉及未注意
    車前狀況之情，業據告訴人甲○○、丙○○於偵查中到庭證
    述屬實（參照偵查卷第6、7頁），且被告於警詢中自承當時
    該交岔路口車流量很大等語（參照警卷第2頁），依據道路
    交通事故現場圖（參照警卷第18頁）可知，告訴人丙○○所
    騎乘之輕型機車，當時行進方向係由大弘街欲左轉至甘肅路
    ，係屬大轉彎行駛，告訴人丙○○若係闖越紅燈行駛，在面
    對四線道之西屯路來車時，即有可能遭遇交通事故，惟告訴
    人丙○○之機車卻係在大弘街直行即將左轉進入甘肅路之路
    口處與被告發生碰撞，而被告係沿西屯路直行欲右轉甘肅路
    之車輛，確有可能係被告闖越紅燈右轉因而與綠燈直行之告
    訴人丙○○所駕駛之機車發生碰撞，何況，若依被告所言，
    其當時僅係闖越黃燈，但是一般交岔路口之燈號設置，黃燈
    之閃爍時間極短，僅有幾秒鐘之間隔，而被告行進方向距離
    肇事地點不遠，相較於告訴人丙○○行進方向距離肇事地點
    已有相當距離，更有可能被告行進方向亦呈現紅燈禁止行駛
    之號誌，是以，本院認為依據肇事地點研判，應該是被告闖
    越紅燈右轉及未注意車前狀況，為本件肇事原因。從而，被
    告無照駕駛自小客車，於行經有號誌交岔路口時，未遵守燈
    光號誌，並未注意車前狀況，隨時採取必要之安全措施，而
    依當時天候晴、日間自然光線、市區○○道路口、柏油路面
    乾燥無缺陷、無障礙物、視距良好、行車管制號誌正常，並
    無不能注意之情事，竟於行經有號誌之交岔路口，未遵守燈
    光號誌闖越紅燈右轉，且未注意車前狀況，因而與告訴人丙○○所騎乘之輕型機車發生碰撞，造成告訴人丙○○、甲○○因而受有傷害，被告之行為確有過失。又告訴人丙○○因
    本件交通事故而受有左大腿及左膝挫傷、左膝擦傷之傷害，
    告訴人甲○○因而受有脛股髁骨折之傷害等情，業如前述，
    由此可知，被告之前開過失行為與告訴人丙○○、甲○○之
    傷害間，具有相當之因果關係存在，應堪認定。是以，被告
    過失傷害告訴人丙○○、甲○○之犯行，應堪認定。本件事
    證已臻明確，被告犯行，洵堪認定。
二、核被告所為，係犯刑法第二百八十四條第一項前段之過失傷
    害罪。按汽車駕駛人，無駕駛執照駕車，因而致人受傷，依
    法應負刑事責任者，加重其刑至二分之一，道路交通管理處
    罰條例第八十六條第一項定有明文。被告於其所領取之普通
    自小客車駕駛執照遭吊銷期間，仍無照駕駛自小客車，並因
    肇事而致人受傷，應依道路交通管理處罰條例第八十六條第
    一項之規定，加重其刑。又被告肇事後，主動載告訴人丙○○、甲○○前往臺中市警察局第六分局交通分隊向承辦員警
    林武雄陳述肇事經過，並表明願意接受裁判之意，此有臺中
    市○○○道路交通事故肇事人自首情形紀錄表一份（參照警
    卷第23頁）、臺中市警察局針對被告及告訴人丙○○所製作
    之道路交通事故談話紀錄表各一份（參照警卷第21、22頁）
    在卷可佐，被告之行為符合自首之要件，爰依刑法第六十二
    條前段之規定，予以減輕其刑。爰審酌被告其所考領之駕駛
    執照遭吊銷期間，無照駕駛自小客車，並於行經有號誌交岔
    路口，未遵守燈光號誌闖越紅燈右轉，且未注意車前狀況，
    以致與告訴人丙○○所駕駛之輕型機車發生碰撞，造成告訴
    人丙○○、甲○○因而受有傷害，被告固於本院中坦承犯行
    ，犯後態度良好，惟因被告除保險理賠金額外，迄今仍未積
    極與告訴人丙○○、甲○○洽談和解事宜，顯無誠意賠償告
    訴人丙○○、甲○○所受之損害，考量告訴人丙○○、甲○○受傷之程度，且被告於肇事後主動載送告訴人林愉靖前往
    警局報案及聯絡救護車救治傷患等一切情狀，量處如主文所
    示之刑，併予諭知易科罰金之折算標準，以示懲儆。查：本
    案被告之犯罪時間，係在96年4月24日以前，依中華民國九
    十六年罪犯減刑條例第二條第一項第三款、第七條之規定，
    減輕其宣告刑之二分之一，故原宣告有期徒刑四應減為有期
    徒刑二月，並依該減刑條例第九條之規定，併予諭知易科罰
    金之折算標準。
據上論斷，應依刑事訴訟法第二百九十九條第一項前段，道路交
通管理處罰第八十六條第一項，刑法第二百八十四條第一項前段
、第六十二條前段、第四十一條第一項前段，刑法施行法第一條
之一第一項、第二項前段，中華民國九十六年罪犯減刑條例第二
條第一項第三款、第七條、第九條，判決如主文。
中　　華　　民　　國　　96　　年　　7 　　月　　31　　日
                  刑事第五庭    法  官  巫淑芳
上正本證明與原本無異。
如不服本判決，應於送達後十日內向本院提出上訴狀（須附繕本
），上訴於臺灣高等法院臺中分院。
                                書記官  王麗麗
中　　華　　民　　國　　96　　年　　7 　　月　　31　　日
附錄論罪科刑法條：
中華民國刑法第284條：
因過失傷害人者，處六月以下有期徒刑、拘役或五百元以下罰金
，致重傷者，處一年以下有期徒刑、拘役或五百元以下罰金。
從事業務之人，因業務上之過失傷害人者，處一年以下有期徒刑
、拘役或一千元以下罰金，致重傷者，處三年以下有期徒刑、拘
役或二千元以下罰金。
